臺灣基隆地方法院民事判決　　　　　　　 94年度訴字第104號
原　　　告　乙○○
法定代理人　丙○○
訴訟代理人　周志吉律師
被　　　告　甲○○
上列當事人間請求損害賠償事件，本院於94年6 月16日言詞辯論
終結，判決如下：
    主  文
被告應給付原告新臺幣肆拾捌萬零伍佰元，及自民國93年12月17
日起至清償日止，按週年利率百分之五計算之利息。
原告其餘之訴駁回。
訴訟費用由被告負擔。
本判決得假執行。
    事實及理由
一、原告主張：被告於民國92年10月23日上午，駕駛ＤＯ─6173
    號小貨車，沿台二線公路由宜蘭往基隆方向行駛，行經該公
    路93公里處時，過失撞及正穿越馬路之原告，致原告受有腦
    震盪、頭部外傷血腫、左側股骨頸股及恥股左側骨折及多處
    擦傷等傷害，計支出醫藥費用新台幣（下同）110,999 元，
    應由被告負賠償之責。又原告因身體受傷致無法正常就學，
    肉體、精神上均受有莫大痛苦，自得向被告請求賠償非財產
    上之損害850,000 元。為此提起本訴，並聲明：被告應給付
    原告960,999 元，及自起訴狀繕本送達被告翌日起至清償日
    止，按年息5 ﹪計算之利息。被告則以：本件事故之發生，
    原告本身也有過失。且原告請求之精神慰撫金過高等語，資
    為抗辯。並聲明：原告之訴駁回。
二、原告主張被告駕車過失傷害其身體之事實，業據其提出驗傷
    診斷書為證，且為被告所自認，復經本院依職權調取本院刑
    事庭93年度少連交簡上字第1 號業務過失傷害案件之偵、審
    卷查明無訛，堪信為真實。
三、按不法侵害他人之身體或健康者對於被害人因此喪失或減少
    勞動能力，或增加生活之需要時，應負損害賠償責任；又不
    法侵害他人之身體、健康，被害人雖非財產上之損害，亦得
    請求賠償相當之金額；民法第一百九十三條第一項、第一百
    九十五條第一項分別定有明文。本件被告不法侵害原告之身
    體，既經認定如上，依諸上引法條，原告自得請求被告賠償
    因本件事故所受之損害。查原告請求被告賠償之醫藥費110,
    999 元部分，業經原告提出收據多件為證，並為被告所不爭
    執，自應由被告負全數給付之責。至原告請求之精神慰撫金
    850,000 元部分，查原告受傷甚重，並因就醫而無法正常求
    學，堪信其肉體、精神上均受相當程度之痛苦。本院斟酌原
    告受傷情況，本件之事發過程及原告現為國中學生，被告職
    業為臨時工，收入並不穩定等一切情狀，認原告請求之慰撫
    金數額尚屬適當。故而，本件原告所受之損害數額合計為96
    0,999元，本應由被告負賠償責任。
四、然按損害之發生或擴大，被害人與有過失者，法院得減輕賠
    償金額或免除之，民法第二百十七條第一項亦規定甚明。經
    查：本件車禍事故發生之原因，其中原告未走行人穿越道，
    穿越道路未注意車道上行駛中車輛，為肇事主因；而被告駕
    駛車輛未注意車前狀況，為肇事次因；此有台灣省台北縣區
    車輛行車事故鑑定委員會之鑑定意見書附於上述之刑事案卷
    內可佐，並為兩造所不爭執，依諸上引法條，被告主張本件
    有過失相抵原則之適用，即非無據。本院審酌本件肇事經過
    ，兩造應負之注意義務等情狀，認應由兩造各負一半之過失
    責任。依此比例計算，被告應賠償原告之金額，應予減輕為
    480,500元，始稱公允。
五、從而，原告本於侵權行為損害賠償之法律關係，請求被告給
    付480,500 元及法定遲延利息，為有理由，應予准許，逾此
    範圍之請求則尚嫌無據，應予駁回。
六、原告陳明願供擔保聲請宣告假執行，查本件原告勝訴部分為
    命被告給付未逾500,000 元之判決，本院應依職權宣告得為
    假執行；至其餘部分則因訴之駁回而失所依附，應予駁回其
    聲請。
七、訴訟費用裁判之依據：民事訴訟法第七十九條。
中　　華　　民　　國　　94　　年　　7 　　月　　1　　日
　　              民事庭法　官　陳鈺林
以上正本係照原本作成。
對於本件判決如有不服，應於收受送達後二十日內向本院提出上
訴書狀，敘述上訴之理由，上訴於臺灣高等法院，並按他造當事
人之人數附具繕本。
中　　華　　民　　國　　94　　年　　7 　　月　　7 　　日
                        書記官　林建清
